臺灣高等法院刑事裁定
111年度聲再字第376號
再審聲請人
即受判決人  楊逸健


上列再審聲請人因竊盜案件，對於本院110年度上易字第1123號
，中華民國110年11月23日第二審確定判決（第一審案號：臺灣
新竹地方法院109年度易字第771號），聲請再審，本院裁定如下
：
    主  文
再審之聲請駁回。 
    理  由
一、聲請再審意旨略以：警詢筆錄及原審勘驗之警詢筆錄內容關
    於洋裝是掛在腰上滑進褲管內，非其所述，且員警使用不正
    方法訊問，再審聲請人之自白不能做為證據，是新事實、新
    證據為警詢筆錄記載「對」部分，非其所說，原確定判決有
    刑事訴訟法第420條第1項第6款之再審事由，且警詢筆錄已
    證明其為偽造或變造，並違反同法第156條第1項規定之證據
    法則或判決理由不備之違誤云云。
二、按刑事訴訟法第420條第1項第6款規定：「有罪之判決確定
    後，因發現新事實或新證據，單獨或與先前之證據綜合判斷
    ，足認受有罪判決之人應受無罪、免訴、免刑或輕於原判決
    所認罪名之判決者」，為受判決人之利益，得聲請再審；同
    條第3項規定：「第1項第6款之新事實或新證據，指判決確
    定前已存在或成立而未及調查斟酌，及判決確定後始存在或
    成立之事實、證據」。是以，得據為受判決人之利益聲請再
    審之「新事實」、「新證據」，固不以有罪判決確定前已存
    在或成立而未及調查斟酌者為限，其在判決確定後始存在或
    成立之事實、證據，亦屬之；然新事實、新證據仍須於單獨
    觀察，或與先前之證據綜合判斷，得以合理相信其足以動搖
    原確定之有罪判決，使受有罪判決之人應受無罪、免訴、免
    刑或輕於原判決所認罪名之判決者，始足當之。又同條項第
    1款規定：「原判決所憑之證物已證明其為偽造或變造者」
    之情形，固得為受判決人之利益，聲請再審，然依同條第2
    項規定，上開情形之證明，以經判決確定，或其刑事訴訟不
    能開始或續行非因證據不足者為限，否則即與該款之要件不
    合。
三、本院查：
　㈠原確定判決認定再審聲請人即受判決人楊逸健有刑法第320條
    第1項、第3項竊盜未遂罪之犯行，業已憑其於警詢、偵查、
    原審及本院審理之供述及證人蕭海麗於原審審理之證述，復
    有系爭2件洋裝之照片4張、被告案發時穿著照片2張等證據
    資料，並詳細說明其採證認事之理由，就再審聲請人所提出
    之各種辯解，衡諸經驗及論理等證據法則，逐一說明其不可
    採信之理由，業經本院核閱全卷無訛，並有該判決書在卷可
    按（見本院卷第45-54頁），其認事用法尚無違誤。
  ㈡按我國刑事再審制度以確定判決之「事實認定錯誤」為其規
    範之核心，主要藉新事實及新證據為聲請要件，兼顧法治國
    原則下對立之法律確定與安定性、真實與正義之保障。因此
    ，即便明顯之法律適用錯誤，並非再審客體，甚至違反證據
    取得或使用之禁止，亦無從為再審所問。此由最高法院110
    年度台抗字第1824號刑事裁定以「證據之取捨及事實之認定
    ，乃事實審法院之職權，刑事案件經有罪判決確定後，若係
    指摘原確定判決有證據取捨不當（包括對於證據能力及證明
    力之爭執）、採證認事違背經驗、論理或相關證據法則，或
    有證據調查未盡等審判違背法令事項，因係屬於原確定判決
    適用法則有無違誤之問題，非屬於原確定判決認定事實有無
    錯誤之範疇，自無從認為已符合法律就聲請再審限定在必須
    發現新事實或新證據之規定」表明在案。
　⒈再審聲請人以其警詢筆錄非其所述，而係偽造、變造，又受
    不正方式之自白，原審臺灣新竹地方法院就警詢所為勘驗筆
    錄亦非實在，此即為新事實、新證據云云。依其所指係就原
    確定判決就警詢筆錄及原審臺灣新竹地方法院就警詢所為勘
    驗筆錄之證據能力及證明力取捨不當，有所爭執，屬適用法
    律範疇，尚非再審所能論究。
　⒉再審聲請人所稱警詢筆錄有偽造、變造之情事，未經判決確
    定，另舉自行製作之部分警詢筆錄譯文，亦不能證明該筆錄
    有偽造、變造之處，僅為對不利於己之證據所為之主觀臆斷
    ，並無原確定判決所憑證物已證明為偽造或變造之情形，亦
    非新事實、新證據。
　⒊再審聲請人又稱原確定判決違反刑事訴訟法第156條第1項證
    據法則或有判決理由不備之違誤，係屬原確定判決是否違背
    法令而得據以提起非常上訴之問題，此與再審程序之救濟制
    度無涉，不得執為聲請再審之理由。
　⒋再審聲請人自承已經閱得原確定判決相關卷證及複製警詢錄
    音光碟（見本院卷第86頁），且原審業已勘驗警詢筆錄，為
    其所不爭在案（見原審卷第90頁），其請求再次閱覽、勘驗
    警詢筆錄，自無必要，不應准許。
四、綜上所述，再審意旨或就原確定判決指摘適用法則不當，或
    對原確定判決依自由心證所為證據及事實之取捨及判斷，再
    持相異評價，核與刑事訴訟法第420條第1項各款之要件不符
    ，其再審無理由，應予駁回。
五、據上論斷，應依刑事訴訟法第434條第1項，裁定如主文。　
中　　華　　民　　國　 111　　年　   9 　 月　　29  　日
                  刑事第二十三庭審判長法　官  許永煌
                                      法　官  雷淑雯
                                      法　官  吳定亞
以上正本證明與原本無異。
不得抗告。
                                      書記官  郭侑靜
中　　華　　民　　國　　111 　年　　10　　月　　3 　　日